【裁判字號】    95,聲再,184
【裁判日期】    950630
【裁判案由】    違反著作權法
【裁判全文】
臺灣高等法院刑事裁定                 95年度聲再字第184號
再審聲請人
即受判決人  甲○○
上列聲請人因違反著作權法案件，對於本院94年度上更 (一)字
第466號，中華民國94年10月27日第二審確定判決（原審案號：
臺灣臺北地方法院92年度訴字第325號，起訴案號：臺灣臺北地
方法院檢察署91年度偵字第22301號、第24341號），聲請再審，
本院裁定如下：
    主  文
再審之聲請駁回。
    理  由
一、按再審之聲請，經法院認為無再審理由而以裁定駁回者，不
    得更以同一原因聲請再審；法院認為聲請再審之程序違背規
    定者，應以裁定駁回之，刑事訴訟法第434條第 2項、第433
    條分別定有明文。
二、聲請意旨以：被告與告訴人在本件於高等法院審理時，經過
    被告解釋後，告訴人明白且肯定聲請人並未有故意侵害告訴
    人「射鵰英雄傳」之著作財產權，告訴人主觀上認為未包含
    家用直銷版之授權，被告主觀上認為有包含家用直銷版之授
    權，因而主動提出銷售逾1千萬元後再給付15%的權利金，雙
    方在各自的立足點上洽商合約，未細究合約的內容，因而導
    致本件誤會而生訟端，因此被告與告訴人之誤會解開，並在
    高等法院審理期間就已達成協議，此有雙方簽署之協議書可
    證，其第二點「甲方對於乙方未故意侵害甲方「射鵰英雄傳
    」之視聽著作財產權之事實雖已澄清，但因我國刑事訴訟制
    度之故，甲方亦不能撤回刑事訴訟，但甲方承諾不請求檢察
    官上訴，並且甲方之負責人在本協議書中簽署以證明甲方公
    司深切的明瞭，乙方公司及員工甲○○並未故意侵害甲方之
    著作財產權，並同時不對乙方及其員工做任何法律追訴動作
    。」，足認聲請人應受無罪之判決。協議書所押署之日期，
    雖然為民國94年11月27日，此乃因雙方於  鈞院原審審理期
    間即達成協議，惟聲請人與告訴人協議完畢，尚未將協議書
    製作成書面時，竟於民國94年11月7日收受到原審法院之判
    決書，因此協議書之日期雖在收受判決之後，但仍無礙於雙
    方於  鈞院審理期間業已達成協議之事實。原事實審法院因
    未發現前開證據，致再審聲請人未能及時主張該有利於己之
    情事，始被判處罪刑確定。
三、經查：本件再審聲請人前曾以「…被告與告訴人之誤會解開
    ，並在高等法院審理期間就已達成協議，此有雙方簽署之協
    議書可證，…協議書所押署之日期，雖然為民國94年11月27
    日，…但仍無礙於雙方於  鈞院審理期間業已達成協議之事
    實。原事實審法院因未發現前開證據，致再審聲請人未能及
    時主張該有利於己之情事，始被判處罪刑確定。」之理由聲
    請再審；經本院於95年6月5日以95年度聲再字第118號裁定
    ，認為聲請意旨以判決後簽立之協議書所載「甲方（即告訴
    人）對於乙方（即被告）未故意侵害甲方『射鵰英雄傳』之
    視聽著作財產權之事實，已澄清」一詞，主張其應受無罪判
    決云云，並非刑事訴訟法第420條第1項第6款所稱之「發現
    確實之新證據」，難認有再審之理由，而駁回再審之聲請在
    案，有該裁定書在卷可稽；觀之本件聲請意旨所述之理由與
    前案之理由相同，茲聲請人再以同一原因聲請本件再審，依
    前揭規定，其聲請再審之程序即屬違背規定，應予駁回。
據上論斷，應依刑事訴訟法第433條，裁定如主文。
中    華    民    國    95    年    6     月    30    日
                  刑事第十九庭  審判長法  官  宋  祺
                                      法  官  陳憲裕
                                      法  官  蔡明宏
以上正本證明與原本無異。
如不服本裁定，應於收受送達後五日內向本院提出抗告狀。
                                      書記官  陳建邦
中    華    民    國    95    年    6     月    30    日


司法院資訊處製作；財團法人民間司法改革基金會備份。
